【裁判字號】    92,易,787
【裁判日期】    920609
【裁判案由】    贓物
【裁判全文】
臺灣板橋地方法院刑事判決                          九十二年度易字第七八七號
    公  訴  人  臺灣板橋地方法院檢察署檢察官
    被      告  乙○○
右列被告因贓物案件，經檢察官提起公訴（九十一年度偵字第六一七○號），本院判
決如左：
      主      文
乙○○收受贓物，累犯，處拘役伍拾日，如易科罰金以佰元折算壹日。
      事      實
一、乙○○曾因違反麻醉藥品管理條例案件，於民國八十七年一月九日經臺灣高等法
    院駁回上訴維持原判處有期徒刑六月確定，於八十八年十一月一日假釋交付保護
    管束執行完畢，其明知真實姓名不詳綽號「阿猴」之成年男子所交付之旺旺仙貝
    五箱（為甲○○於九十年七月三日，在桃園縣龜山鄉○○路，為不詳姓名年籍之
    人所竊取），係屬來源不明之贓物，仍於九十年七月間某日（確實日期不詳），
    在臺北縣鶯歌鎮○○路六一三號予以收受，其後並出售予知情之王銘煜（另案經
    判決確定）所經營之盈裕便利商店，嗣為警於同年八月二十四日凌晨據報前往桃
    園縣蘆竹鄉○○路一六五號長榮大樓前查獲，並持搜索票至臺北縣鶯歌鎮○○路
    六一三號盈裕便利商店查獲旺旺仙貝五箱等物，而循線偵悉上情。
二、案經臺北市政府警察局報請臺灣板橋地方法院檢察署檢察官偵查起訴。
      理      由
一、訊之被告乙○○矢口否認有何收受贓物之犯行，辯稱：其僅介紹王銘煜向「阿猴
    」購買該五箱旺旺仙貝，並未出售予王銘煜，其亦不知該物係贓物云云。經查，
    右揭事實，業據被害人甲○○於警訊時指述有遭竊之情甚詳，而查，買受該仙貝
    之王銘煜於本院九十年度易字第三二二一號刑事案件審理時已陳稱伊於九十年七
    月間，曾兩次向被告購買餅乾及咖啡等物，並且同意提供岳父之養雞場供被告堆
    放物品等情明確，且被告於上述案件調查時亦到庭供述：旺旺仙貝這些東西，是
    「阿猴」拿給我叫我去賣的，貨號都已經割除了，我知道貨源可疑，我拿去賣給
    王銘煜等語（見本院九十年度易字第三二二一號刑事案件九十年十月二十五日訊
    問筆錄），是查，上述旺旺仙貝五箱之貨號，業經刻意割除，以隱瞞貨物來源，
    被告竟仍予以收受，顯見其應有贓物之認識而仍收受至為灼然。再刑法第三百四
    十九條第一項有關收受贓物罪之規定，係在處罰追贓之困難，則如有明知為贓物
    而仍將該物移歸自己持有使用之情，無論是否用後交還或其使用之期限甚短，然
    對於追贓既已構成困難，自屬收受贓物，被告上開辯解，核屬事後避重就輕之詞
    ，尚難採信，此外，復有贓物認領保管單一件附於偵查卷可稽，本件事證已臻明
    確，被告之犯行堪以認定。
二、核被告所為，係犯刑法第三百四十九條第一項之收受贓物罪。次查，被告曾因違
    反麻醉藥品管理條例案件，於八十七年一月九日經臺灣高等法院駁回上訴維持原
    判處有期徒刑六月確定，於八十八年十一月一日假釋交付保護管束執行完畢，有
    臺灣高等法院被告全國前案紀錄表一份在卷足憑，其於五年內再犯前開有期徒刑
    以上之罪，為累犯，應依刑法第四十七條之規定加重其刑。爰審酌被告之素行，
    ，與其犯罪之手段、所生危害、收受贓物之價值及犯後之態度等一切情狀，量處
    如主文所示之刑，並諭知易科罰金之折算標準，以示懲戒，並冀自新。
據上論斷，應依刑事訴訟法第二百九十九條第一項前段，刑法第三百四十九條第一項
、第四十七條、第四十一條第一項前段，罰金罰鍰提高標準條例第一條前段、第二條
，判決如主文。
本案經檢察官林俊峰到庭執行職務。
中      華      民      國       九十二     年      六    月      九    日
                                    臺灣板橋地方法院刑事第五庭
                                        法  官  邱 靜 琪
右正本證明與原本無異。
如不服本判決，應於判決送達後十日內向本院提出上訴狀 (應附繕本) ，上訴於臺灣
高等法院。
                                        書記官  黃 頌 棻
中      華      民      國       九十二     年      六    月      十    日
附錄本案論罪科刑法條全文：
刑法第三百四十九條：
收受贓物者，處三年以下有期徒刑、拘役或五百元以下罰金。
搬運、寄藏、故買贓物或為牙保者，處五年以下有期徒刑、拘役或科或併科一千元以
下罰金。
因贓物變得之財物以贓物論。


司法院資訊處製作；財團法人民間司法改革基金會備份。
